臺灣士林地方法院交通事件裁定　　　　96年度交聲字第166號
原處分機關　台北市交通事件裁決所
異議人　即
受處分　人　甲○○
上列受處分人因違反道路交通管理處罰條例案件，對於台北市交
通事件裁決所於民國96年2 月9 日所為之裁決（北市裁二字第裁
22-1AB450792號），聲明異議，本院裁定如下：
    主  文
異議駁回。
    理  由
一原處分意旨略以：異議人即受處分人甲○○於96年1 月15日15
  時27分許，將其所有之車號DM-8000 號自用小客車違規停放於
  臺北市○○○路247 號路旁之卸貨停車格，經台北市停車管理
  處於95年1 月17日以北市交停大字第1AB450792 號違反道路交
  通管理事件通知單舉發，原處分機關因認異議人有「停車車種
  不依規定」之違規行為，而於96年2 月9 日以北市裁二字第裁
  22-1AB450792號裁決書，依道路交通管理處罰條例第56條第1
  項第9 款規定，裁處罰鍰新台幣600 元。
二異議意旨略以：異議人於前述時間，駕駛DM-8000 號自用小客
  車由台北市○○○路右轉南京西路，因遮陽棚遮擋交通標誌告
  示牌致無法看到該處限停車之車種，停車時亦只看見上方及前
  方，未見地面上所載之字樣，實非故意將車違規停放於該處，
  據此聲明異議。
三按汽車停車時，停車時間、位置、方式及車種，如公路或警察
  機關有特別規定時，應依其規定，道路交通安全規則第112 條
  第1 項第16款定有明文。又汽車駕駛人停車時，停車時間、位
  置、方式、車種不依規定者，處新臺幣600 元以上1,200 元以
  下罰鍰，道路交通管理處罰條例第56條第1 項第9 款亦有明文
  。
四經查異議人於96年1 月15日15時27分，將所駕駛車牌號碼DM-8
  000 號自用小客車，停在台北市○○○路247 號所劃設之卸貨
  停車格乙情，為異議人所不爭執，復有採證照片1 幀及台北市
  政府交通局96年1 月17日舉發違反道路交通管理事件通知單1
  紙在卷可稽，堪認屬實。異議人雖以前詞置辯，惟查異議人所
  停車位之地面清楚標繪「貨車裝卸區」之文字，此有臺北市停
  車管理處電子信件回覆格式在卷可參，而觀卷附採證照片異議
  人所停車位標有「貨」字，亦悉該車位供貨車使用。查駕駛人
  停車時，為能停入停車格內，於停車時會注意停車位及該車位
  四周或地面之標字、標線，及周圍環境，而96年1 月15日下午
  3 時27分為白天，光線應良好，依卷附照片復無何障礙物遮敝
  地面繪設之交通標字，異議人諉稱未看見該標字，實難置信，
  異議人所辯，顯為卸責之詞。又縱異議人確未見該處地面繪設
  之標字，惟參酌司法院大法官會議釋字第275 號解釋意旨，需
  異議人證明其未見該標字並無過失，始可免責，異議人就此既
  無法舉證，依上開解釋意旨，自仍應受處罰。據此，異議人違
  規事證明確，裁決機關依法裁處，並無違誤，異議人異議並無
  理由，應予駁回。
五綜上論斷，應依道路交通案件處理辦法第19條，裁定如主文。
中　　華　　民　　國　　96　　年　　5 　　月　  22　　日
                  交通法庭    法  官      江翠萍
以上正本證明與原本無異。
如不服本裁定應於送達後5 日內向本院提出抗告狀。
                              書記官      陳慧玲
中　　華　　民　　國　　96　　年　　5 　　月　　23　　日
